【裁判字號】    92,訴,1252
【裁判日期】    920731
【裁判案由】    毒品危害防制條例
【裁判全文】
臺灣臺北地方法院刑事判決                        九十二年度訴字第一二五二號
    公  訴  人  臺灣臺北地方法院檢察署檢察官
    被      告  甲○○
                        男  三.
右列被告因毒品危害防制條例案件，經檢察官提起公訴（九十二年度毒偵字第一一五
二號），本院判決如左：
    主  文
甲○○連續施用第一級毒品，處有期徒刑拾月。海洛因壹小包（淨重壹點柒公克）沒
收銷燬之；注射針筒壹支、鏟子壹支均沒收。
    事  實
一、甲○○（原名游介宏）前於民國九十一年間因施用第一級毒品海洛因案件，經本
    院以九十一年度毒聲字第六四七號裁定送觀察、勒戒後，認無繼續施用毒品之傾
    向，業經臺灣臺北地方法院檢察署檢察官於九十一年四月十一日以九十一年度毒
    偵字第四八七號不起訴處分確定。詎其未戒除毒癮，竟基於施用第一級毒品海洛
    因之概括犯意，自九十二年五月初某日起至九十二年五月二十五日十三時許，在
    臺北縣新店市○○路○段二七一號四樓等處，連續施用第一級毒品海洛因，嗣於
    當日十六時四十分，經警在上址查獲，並扣得第一級毒品海洛因一包（毛重二‧
    ○公克、淨重一‧七公克）、被告所有供施用毒品所用之注射針筒一支、剷子一
    支，嗣經本院以九十二年度毒聲字第一○一六號裁定送觀察、勒戒後，認有繼續
    施用毒品之傾向。
二、案經臺北縣政府警察局中和分局報請臺灣臺北地方法院檢察署檢察官偵查起訴。
    理  由
一、訊據被告甲○○固坦承於九十二年五月二十五日十三時許在上址有施用第一級毒
    品海洛因一次之犯行，惟矢口否認有何連續施用第一級毒品之犯行，辯稱：其自
    前次觀察勒戒後，生活都很正常，直到九十二年五月二十五日友人到其家中將海
    洛因給其，其才在當天中午一點左右在安康路住處施用海洛因，但只有當天有吸
    食，並無連續施用毒品之犯行云云（見本院九十二年七月三十日審理筆錄），惟
    查，被告於偵查中曾供稱：「九十二年五月初又開始吸海洛因至被抓止」、「（
    是否在此地吸？）僅最後一次在此地（臺北縣新店市○○路○段二七一號四樓住
    處）吸」，而自白其連續施用海洛因之犯行。雖被告於本院審理時改稱：其於偵
    查中意識不清，但未曾說過從五月初開始吸食云云，本院依職權當庭勘驗九十二
    年度毒偵字第一一五二號九十二年五月二十六日偵查錄音帶，經播放結果並未錄
    得任何聲音等情，有本院九十二年七月三十日勘驗筆錄可按。然刑事訴訟法第一
    百條之一第一規定，訊問被告，除有急迫情況且經記明筆錄者外，應全程連續錄
    音；必要時，並應全程連續錄影，考其立法目的，在於建立詢問筆錄之公信力，
    並擔保詢問程序之合法正當；亦即在於被告對於詢問之陳述，係出於自由意思及
    筆錄所載內容與其陳述相符。如被告之陳述係屬自白，同法第一百五十六條第一
    項已特別規定「被告之自白，非出於強暴、脅迫、利誘、詐欺、違法羈押或其他
    不正之方法，且與事實相符者，得為證據」，則被告在警詢或偵查中之自白如係
    出於自由意思而非不正之方法，且其自白之陳述與事實相符，縱令對其詢問時未
    經全程連續錄音或錄影，致詢問程序不無瑕疵，仍難謂其於自白之筆錄無證據能
    力（最高法院九十年度台上字第七一三七號判決參照）。本件被告並未抗辯於偵
    查中對於連續施用第一級毒品之自白，係出於強暴、脅迫、利誘、詐欺、違法羈
    押或其他不正之方法，而被告於九十二年五月二十五日經警查獲時，尚扣得第一
    級毒品海洛因一包（淨重一‧七公克）、被告所有供施用毒品所用之注射針筒一
    支、剷子一支，扣案毒品經送驗結果確實為海洛因等情，亦有台北縣警察局中和
    分局查獲涉嫌毒品危害防制條例（毒品）初步鑑驗報告單一紙附卷可參；此外，
    被告於經警查獲隔日即九十二年五月二十六日曾至耕莘醫院急診，經診斷為「疑
    似藥物上癮」，有天主教耕莘醫院永和分院乙種診斷證明書一紙附卷可參，被告
    經送觀察勒戒後經評估有無繼續施用毒品傾向時，臨床症候診斷為「多重藥物使
    用」、使用時間為「一個月至一年」，亦有臺灣臺北看守所附設勒戒處所有無繼
    續施用毒品傾向評估標準紀錄表一紙在卷足憑，若被告於前次觀察勒戒後僅有經
    警查獲當日施用毒品一次，豈會經診斷施用時間長達一個月至一年，並有藥物上
    癮之情形？是由上開查扣之毒品、注射針筒、剷子，及乙種診斷證明書與評估標
    準紀錄表等補強證據，已足資認定被告在偵查中之自白與事實相符，而堪採信，
    其於本院審理時所為之辯解顯係事後卸責之詞委無足採。又被告前於九十一年間
    因施用第一級毒品海洛因，經本院送觀察勒戒後因無施用毒品之傾向，而經臺灣
    臺北地方法院檢察署檢察官於九十一年四月十一日以九十一年度毒偵字第四八七
    號不起訴處分確定，被告於不起訴處分後五年內再犯本件施用毒品案件，復經本
    院以九十二年度毒聲字第一○一六號裁定送觀察、勒戒後，認有繼續施用毒品傾
    向等情，有臺灣臺北地方法院檢察官九十一年度毒偵字第四八七號不起訴處分書
    、本院九十二年度毒聲字第一○一六號裁定及臺灣臺北看守所附設勒戒所九十二
    年六月九日有無繼續施用毒品傾向證明書各一紙附卷可參，是本件事證明確，被
    告有連續施用第一級毒品之犯行足堪認定，自應依法論處。
二、核被告所為，係犯毒品危害防制條例第十條第一項施用第一級毒品罪，其先後多
    次施用第一級毒品犯行，時間緊接，觸犯構成要件相同之罪名，顯係基於概括犯
    意為之，依連續犯規定以一罪論並加重其刑。爰審酌被告前經送觀察勒戒後，不
    斷然戒除毒癮仍再犯本件施用毒品犯行，對身心及社會危害不淺，犯後否認部分
    犯行，難認其已知悔改等一切情狀，量處如主文所示之刑以示懲儆。末查，扣案
    之海洛因一包（淨重一‧七公克）為被告犯本件之罪所扣得之毒品，應依毒品危
    害防制條例第十八條第一項前段規定沒收銷燬之，至注射針筒一支、鏟子一支，
    均為被告所有且供犯罪所用之物，業據被告供承在卷（見本院九十二年七月三十
    日審理筆錄），均應依刑法第三十八條第一項第二款規定沒收。
據上論斷，應依刑事訴訟法第二百九十九條第一項前段，毒品危害防制條例第十條第
一項、第十八條第一項前段，刑法第十一條、第五十六條、第三十八條第一項第二款
，判決如主文。
本案經檢察官黃玉婷到庭執行職務
中      華      民      國    九十二    年      七      月    三十一    日
                                      臺灣臺北地方法院刑事第二庭
                                          法  官 蔡如琪
右正本證明與原本無異。
如不服本判決，應於判決送達後十日內，向本院提出上訴狀。
                                          書記官 黃鈴容
中      華      民      國    九十二    年      七      月    三十一    日
附錄法條
毒品危害防制條例第十條
施用第一級毒品者，處六月以上五年以下有期徒刑。
施用第二級毒品者，處三年以下有期徒刑。


司法院資訊處製作；財團法人民間司法改革基金會備份。
